臺灣高等法院臺南分院刑事判決
111年度交上易字第125號
上  訴  人  
即  被  告  林志賢


上列上訴人因公共危險案件，不服臺灣臺南地方法院110年度交
易字第1300號中華民國111年1月27日第一審判決（起訴案號：臺
灣臺南地方檢察署110年度營偵字第2549號），提起上訴，本院
判決如下：
    主  文
原判決撤銷。
林志賢駕駛動力交通工具而吐氣所含酒精濃度達每公升零點二五
毫克以上，累犯，處有期徒刑陸月，如易科罰金，以新臺幣壹仟
元折算壹日。
    事  實
一、林志賢前有3次酒後駕車公共危險案件，前2次先後經臺灣臺
    南地方法院以102年度交簡字第8、337號刑事判決，分別判
    處罰金新臺幣（下同）9萬元、有期徒刑3月及併科罰金1萬
    元確定，最後1次於民國106年11月14日經臺灣臺南地方法院
    以106年度交簡字第3469號刑事判決，判處有期徒刑5月確定
    ，入監執行後於107年8月13日執行完畢。詎其猶不知悔改，
    自110年11月29日晚間7時許起，在其臺南市○○區○○000號之2
    住處內，自行飲用啤酒後，致其吐氣所含酒精濃度達每公升
    0.25毫克以上，竟未待體內酒精成分完全退卻，猶基於酒後
    駕駛動力交通工具之犯意，於翌（30）日上午9時許，騎乘
    車牌號碼000-000號普通重型機車在道路之上。嗣於該（30
    ）日上午9時28分許，林志賢因騎車違規遭警在同市○○區○○
    街00○0號前取締攔查時，為警聞得其身上帶有酒氣，乃於同
    日上午9時33分許對之以酒精測試器測試，結果測得其吐氣
    所含酒精濃度為每公升0.35毫克，始悉上情。
二、案經臺南市政府警察局新營分局移送臺灣臺南地方檢察署檢
    察官偵查起訴。
    理  由
壹、程序部分：
一、按被告以外之人於審判外之言詞或書面陳述，除法律有規定
    者外，不得作為證據；又被告以外之人於審判外之陳述，雖
    不符刑事訴訟法第159條之1至第159條之4之規定，而經當事
    人於審判程序同意作為證據，法院審酌該言詞陳述或書面陳
    述作成時之情況，認為適當者，亦得為證據；當事人、代理
    人或辯護人於法院調查證據時，知有第159條第1項不得為證
    據之情形，而未於言詞辯論終結前聲明異議者，視為有前項
    之同意，刑事訴訟法第159條第1項、第159條之5，分別定有
    明文。經查，本判決下列所引用被告以外之人於審判外之陳
    述（包括書證），檢察官於本院審理程序時表示不爭執其證
    據能力，同意作為證據等語（見本院卷第68頁），且檢察官
    及被告林志賢均未於本院言詞辯論終結前聲明異議（被告經
    合法傳喚，無正當理由未於審理期日到庭），本院審酌上開
    供述證據資料製作時之情況，並無不當取供及其他程序上瑕
    疵，認以之作為證據應屬適當，揆諸前開規定，應認均有證
    據能力。至本判決所引用之非供述證據，檢察官及被告於本
    案言詞辯論終結前，均未爭執其證據能力，且查無非法或不
    當取證之情事，復為證明本件犯罪事實所必要之重要關係事
    項，認均有證據能力，合先敘明。
二、被告於111年3月24日審判期日經合法傳喚，無正當理由未到
    庭，有本院送達證書及刑事報到單（見本院卷第37、65頁）
    在卷足參，爰不待其陳述逕行判決。
貳、實體部分：
一、認定犯罪事實所憑之證據及理由：
    上揭犯罪事實，業據被告於警詢、偵查及原審審理時坦承不
    諱（見警卷第1-5頁；偵卷第23-24頁；原審卷第30、34頁）
    ，且依被告所提之刑事聲明上訴狀（見本院卷第7頁）亦未
    否認上開犯行。此外，並有當事人酒精測定紀錄表、車號查
    詢機車駕駛人資料結果、 財團法人工業技術研究院呼氣酒
    精測試器檢定合格證書、臺南市政府警察局舉發違反道路交
    通管理事件通知單（見警卷第6、12、16-18頁）在卷可稽，
    足認被告自白確與事實相符。本案事證明確，被告犯行堪予
    認定，應依法論科。
二、論罪：
㈠、按行為後法律有變更者，適用行為時之法律。但行為後之法
    律有利於行為人者，適用最有利於行為人之法律，刑法第2
    條定有明文。查被告行為後，刑法第185條之3於111年1月28
    日修正公布，並於同年月30日生效。修正前刑法第185條之3
    第1項之法定刑原規定「駕駛動力交通工具而有下列情形之
    一者，處2年以下有期徒刑，得併科20萬元以下罰金」，修
    正後之規定則為「駕駛動力交通工具而有下列情形之一者，
    處3年以下有期徒刑，得併科30萬元以下罰金」，經比較新
    舊法，新法之法定刑就有期徒刑部分由最重本刑2年以下提
    高至3年以下，罰金刑部分則由20萬元以下提高至30萬元以
    下，比較後適用新法未較有利於被告，依刑法第2條第1項前
    段規定，應適用被告行為時即修正前刑法第185條之3之規定
    。
㈡、核被告所為，係犯修正前刑法第185條之3第1項第1款駕駛動
    力交通工具而吐氣所含酒精濃度達每公升0.25毫克以上之罪
    。
㈢、被告前因酒後駕車公共危險案件，於106年11月14日經臺灣臺
    南地方法院以106年度交簡字第3469號刑事判決，判處有期
    徒刑5月確定，入監執行後於107年8月13日執行完畢等情，
    有臺灣臺南地方法院106年度交簡字第3469號刑事判決及臺
    灣高等法院被告前案紀錄表（見本院卷第62-64、73-79頁）
    在卷可按，其於5年之內故意再犯本件有期徒刑以上之罪，
    為累犯，且參諸司法院釋字第775號解釋意旨，本件被告前
    既因犯與本案相同之酒後駕車公共危險罪，經法院判處有期
    徒刑5月確定，復於107年8月13日執行完畢，其理應產生警
    惕作用，返回社會後能因此自我控管，不再觸犯有期徒刑以
    上之罪。然被告卻於有期徒刑執行完畢後5年內，故意再犯
    本件相同類型之酒後駕車公共危險罪，且係第4次犯相同類
    型之酒後駕車公共危險罪，足見被告有其特別惡性，且前罪
    之徒刑執行毫無成效，其對於刑罰之反應力顯然薄弱，故認
    有必要依刑法第47條第1項之規定加重其刑，爰依該條項之
    規定加重其刑。
參、撤銷改判之理由及量刑：
一、撤銷改判之理由：
    原判決以被告犯行明確，而予論罪科刑，固非無見。惟查，
    被告前僅有事實欄一所載3次酒後駕車公共危險案件之前案
    紀錄，其於90年間雖因公共危險犯行，於91年2月4日經臺灣
    臺南地方法院以91年度交簡字第7號刑事判決（起訴案號：
    臺灣臺南地方檢察署檢察官90年度偵字第11796號起訴書)，
    判處有期徒刑1年5月，緩刑5年確定，惟此案被告係犯刑法
    第185條之4之肇事逃逸罪，核與酒後駕車公共危險犯行無關
    等情，有臺灣臺南地方檢察署檢察官90年度偵字第11796號
    起訴書、臺灣臺南地方法院102年度交簡字第8、337號、106
    年度交簡字第3469號刑事判決及臺灣高等法院被告前案紀錄
    表(見本院卷第51-64、73-79頁)附卷可參，然原審於量刑時
    誤被告前揭於90年間所犯之肇事逃逸犯行，為酒後駕車之公
    共危險犯行而予以審酌，並因而量處被告有期徒刑7月，難
    認其量刑符合罪刑相當原則，而屬不當。被告上訴意旨，認
    原判決量刑過重，為有理由。準此，原判決既有上開違誤之
    處，即屬無可維持，應予撤銷改判。
二、量刑：
　　爰審酌被告前已有如事實欄一所載前2次酒後駕車公共危險
    之前案紀錄(不包括已論累犯之第3次酒後駕車公共危險犯行
    ，以避免重複評價)，且明知酒後不能駕車及酒醉駕車之危
    險性，猶漠視自身安危，更枉顧法律禁止規範與公眾道路通
    行之安全，於酒後駕駛普通重型機車上路，惟念及被告此次
    駕駛普通重型機車上路並未肇事發生交通事故致他人受有損
    傷，又其吐氣所含酒精濃度每公升0.35毫克，高於法律規定
    應科刑之標準即吐氣所含酒精濃度每公升0.25毫克非少，另
    兼衡其犯罪之手段、所生危害，及自陳國中畢業之智識程度
    ，未婚，目前從事綁鐵，1日1,200元，每月收入約1至2萬元
    ，目前跟父親同住，家中有父親需要扶養之家庭生活狀況（
    見原審卷第35頁），且犯後於警詢、偵查及原審均坦承犯行
    之態度等一切情狀，量處如主文欄第2項所示之刑，並諭知
    易科罰金之折算標準，以示懲儆。
據上論斷，應依刑事訴訟法第369條第1項前段、第364條、第371
條、第299條第1項前段，刑法第2條第1項前段、第185條之3第1
項第1款(修正前)、第47條第1項、第41條第1項前段，刑法施行
法第1條之1，判決如主文。
本案經檢察官胡晟榮提起公訴，檢察官曾昭愷到庭執行職務。 
　　
中　　華　　民　　國　　111 　年　　3 　　月　　31　　日
                  刑事第四庭    審判長法　官  郭玫利
                                      法　官  曾子珍
                                      法　官  陳金虎
以上正本證明與原本無異。
不得上訴。
　　　　　　　　　　　　　　　　　　　書記官  蘇文儀
中　　華　　民　　國　　111 　年　　3 　　月　　31　　日
附錄法條：
修正前中華民國刑法第185條之3第1項：
駕駛動力交通工具而有下列情形之一者，處2年以下有期徒刑，
得併科20萬元以下罰金：
一、吐氣所含酒精濃度達每公升零點二五毫克或血液中酒精濃度
    達百分之零點零五以上。
二、有前款以外之其他情事足認服用酒類或其他相類之物，致不
    能安全駕駛。
三、服用毒品、麻醉藥品或其他相類之物，致不能安全駕駛。